# 关于同一控制法下企业合并

提问人：seanfan1989 时间：2015-08-31 16:51:10
由于同一控制法下企业合并，视同公司从期初开始合并纳入合并范围，那期间的同一控制下企业的股权转让是否视为关联交易？

回答人：chenyiwei
在期初至合并日期间内，被合并方与其他关联方之间发生的关联交易，在报表附注中也应作为关联交易予以披露。

提问人：seanfan1989 时间：2015-09-01 11:16:48
嗯啊，这个我知道，就是报告期间发生的同一控制企业合并这个事项，在报告中是否作为关联交易披露？

回答人：chenyiwei
因为该交易已经在“合并范围的变更”项目中披露过，所以一般不再在“关联交易”部分重复披露。